# 请教版主：这里为什么，企业在确认时不确认利得或损失？

提问人：jihuijun 时间：2017-04-15 21:26:18
金融资产初始确认的公允价值与交易价格存在差异时，如果其公允价值并非基于相同资产在活跃市场中的报价，也非基于仅使用可观察市场数据的估值技术，企业在确认时不确认利得或损失。

回答人：chenyiwei
这是基于谨慎原则的考虑，避免“day 1 gain”被滥用。故不认可将第三层次公允价值运用于初始计量，即：如果只有第三层次公允价值，则认为交易价格比需使用非可观察输入值的估值模型计算的结果更为可靠地体现了该金融资产或金融负债的初始公允价值。

提问人：jihuijun 时间：2017-04-16 13:19:01
版主：day1 gain 什么意思呀？

回答人：chenyiwei
因为金融资产或金融负债的初始计量需依据其公允价值，而公允价值不同于取得成本时，这两者之间的差额是在初始确认日当天确认为收益的，所以称为day 1 gain。